【裁判字號】    91,上易,3355
【裁判日期】    920115
【裁判案由】    妨害名譽
【裁判全文】
臺灣高等法院刑事判決                  九十一年度上易字第三三五五號
    上  訴  人
    即  被  告  甲○○
            （原名張洲榮）
    選任辯護人  廖忠信律師
右上訴人，因妨害名譽案件，不服臺灣台北地方法院，九十一年度自字第七三一號，
中華民國九十一年十一月八日第一審判決，提起上訴，本院判決如左：
    主    文
上訴駁回。
    事實及理由
一、原審認定事實所依據之證據與證據之推論，以及法律之適用與量刑之斟酌，均甚
    允當，判決書所記載之事實與理由，均引用之。
二、被告上訴意旨略以，(一)證人吳紫萍、梁素娥分別為力誠實業股份有限公司之會計
    及營業部助理，自訴人為董事長，證人等銜命作證，有所偏頗，不難想像。(二)上
    訴人即被告雖口出「卑鄙、無恥、修道修到哪裡去」等語，但非在員工辦公室叫
    ，與妨害名譽罪公然之構成要件不合。(三)自訴人原為規避勞基法規定，以被告
    曠工三日為由，欲開除被告，遂與被告發生爭執，茲若以被告犯上犯罪為由，更
    能逞其開除被告之目的。(四)因而，請求將自訴人、被告及證人吳紫萍、梁素娥送
    法務部調查局施以測謊鑑定，以斷彼此陳述之真偽。(五)或以祕密證人方式，訊問
    證人，以求其真確云云。
三、惟查被告從自訴人辦公室往外走之際，邊走邊卑鄙、無恥、下流等語，而自訴
    人辦公室外即為員工之辦公室，有十餘人在場等情，業據證人吳紫萍、梁素娥在
    原審證述明確，並經該證人繪製上開辦公室相關位置圖在卷可稽。被告亦自承口
    出「卑鄙、無恥、修道修到哪裡去」等語，與證人所述侮辱言語之意義無殊，益
    足以證明證人所言非虛。故而，被告在多數人可共見共聞之狀態下，侮辱自訴人
    之事實，至為明確，其以雖口出穢言，但非公然為之云云，已非可採。次查被告
    所指，自訴人欲逞其開除被告之目的而使之入罪以及指命證人吳紫萍、梁素娥偽
    證云云，並未舉出證明方法憑以調查，其空言臆測，無從調查，自非可信。本案
    事實，已臻明確，被告請求以祕密證人方式再次訊問證人，以及請求測謊鑑定，
    已無必要。況法律所定祕密證人之訊問，旨在使特殊證人，因面對被告時將有所
    恐懼，或暴露於公判庭上佐證，將二度傷害，而本件證人吳紫萍、梁素娥既已於
    原審坦然面對公眾及兩造當事人作證，被告所請求改變方式之訊問，非但與祕密
    證人之規定不合，且乏特殊意義。又測謊鑑定旨在幫助法院獲得心證而已，並非
    可取代法院之心證，本件待證事實經直接審理結果，既已足認定，被告所請求測
    謊鑑定即屬多餘。
四、從而，被告上訴，非有理由，應予駁回。
據上論結、應依刑事訴訟法第三百六十八條、第三百七十三條，判決如主文。
中    華    民    國    九十二    年      一        月        十五      日
                            臺灣高等法院刑事第八庭
                                審判長法  官  陳  祐  治
                                      法  官  楊  炳  禎
                                      法  官  沈  宜  生
右正本證明與原本無異。
不得上訴。
                                      書記官  詹  麗  珠
中    華    民    國    九十二    年      一        月        十六      日
附錄本案論罪科刑法條全文如左：
刑法第三百零九條第一項
公然侮辱人者，處拘役或三百元以下罰金。


司法院資訊處製作；財團法人民間司法改革基金會備份。
